# 请教陈版，商票无追索权贴现是否可以终止确认？

提问人：王思齐RH 时间：2020-07-24 10:09:00
请教各位，商票无追索权贴现不可以对抗后手的后手，为什么还能终止确认呢？
还是其实不能终止确认呢？

回答人：chenyiwei
商票无追索权贴现的实际案例很少，同样要考虑对票据所有权上的主要风险和报酬的享有和承担情况。实务中商票的贴现（即使是名义上的“无追索权”贴现）在很多情况下也是不能终止确认的。其原理可以比照应收账款的“无追索权保理”。